Андрей Костюк

Москва, Россия

andrew.kostyuk@gmail.com

linkedin.com/in/ankostyuk/ru

github.com/ankostyuk

Более 10 лет опыта коммерческой разработки. Владею полным циклом разработки программных продуктов, от анализа требований и проектирования, до постановки задач разработчикам, реализации и вывода в продакшн. Стратегическое видение продукта и внимание к деталям. Ищу интересные проекты с открытой позицией фулстек-разработчика, тимлида, руководителя разработки.

Технические навыки

Разработка: Управление командой и разработкой, Анализ требований, Проектирование систем, UI, UX, SOA, OOP, TDD, Refactoring.

Языки программирования: JavaScript, Java. Pvthon.

Фронтенд: AngularJS, jQuery, Lodash, Raphaël, RequireJS, HTML, CSS, LESS, Bootstrap, Adobe Photoshop.

Бэкенд: Spring Framework, Apache Tomcat, Node.js, Express, PhantomJS, Grunt.

Beб: HTTP, REST, SOAP.

Хранилища данных: PostgreSQL, MongoDB, Neo4j, Apache Solr.

Тестирование: Юнит-тестирование. Интеграционное тестирование. Альфа/Бета-тестирование. Mock. Mocha. Chai. JMeter.

Контроль версий: Git, Mercurial. Багтрекинг: Redmine, GitHub, Jira.

OC: Mac OS X, Linux, bash.

Опыт работы

Ведущий разработчик

Индивидуальный предприниматель

Ноябрь 2015 – настоящее время

Сопровождаю проекты, ранее реализованные [nullpointer] для сервиса экономической безопасности Национального кредитного бюро. Проектирую и разрабатываю программное обеспечение. Анализирую бизнес требования и разрабатываю спецификации.

Спроектировал поддержку сведений об индивидуальных предпринимателях и реализовал фронтенд.

Разработал алгоритм определения исторических связей на нечетких данных для поддержки истории взаимосвязей компаний и физических лиц в продуктах Унифицированный поиск и Анализ аффилированных лиц и конечных бенефициаров, реализовал фронтенд.

Спроектировал сервис "Поиск признаков конфликта интересов" – пакетная проверка взаимосвязей между списками компаний и физических лиц", реализовал фронтенд.

Спроектировал и разработал публичный АРІ взаимосвязей компаний и физических лиц сервиса экономической безопасности Национального кредитного бюро.

Технологии: JavaScript, AngularJS, RequireJS, jQuery, Lodash, HTML, CSS, LESS, Bootstrap, HTTP, REST, Node.js, Express, PhantomJS, Grunt, Java, Spring Framework, Apache Solr, Apache Tomcat, MongoDB, Neo4j.

Руководил разработкой и релизами продуктов Национального кредитного бюро, проводил технические собеседования.

Ведущий разработчик, Директор, Соучредитель

[nullpointer]

Аутсорсинговая компания. Москва, Россия. null-pointer.ru

Июль 2012 – Ноябрь 2015

Основал компанию, специализирующуюся на разработке программного обеспечения на заказ. Выстраивал бизнес отношения с заказчиками, занимался финансовым планированием и управлял проектами. Проектировал и разрабатывал программное обеспечение. Анализировал бизнес требования и разрабатывал спецификации. Формировал команду разработки, проводил технические собеседования. Руководил командой разработки в составе 2–7 человек.

Нашей командой были реализованы проекты...

- * Новые продукты сервиса экономической безопасности Национального кредитного бюро:
 - Унифицированный поиск. Поиск компаний и физических лиц по наименованию, ИНН, ОГРН, адресу, телефону или ФИО. В результате поиска предоставляется детальная информация о компаниях и физических лицах, а также сведения о взаимосвязях компаний и физических лиц.
 - Анализ аффилированных лиц и конечных бенефициаров. Информация о взаимосвязях между компаниями и физическими лицами, являющимися их владельцами или руководителями, или косвенно связанными как родственники, участники закупок или как имеющие отношение к другим связанным компаниям. Схематический, многоуровневый анализ структуры собственности и корпоративного управления,



автоматический поиск взаимосвязей и построение графических схем взаимосвязей, экспорт схем в различные форматы и публикация в виде

• Система комментирования. Комментарии к аналитическим отчетам по компаниям, тегирование комментариев, прикрепление файлов и управление видимостью комментариев для других пользователей. Виджет комментариев может быть размещен на любой странице сайта.

Данные продукты привлекли новых клиентов и удвоили объем продаж Национального кредитного бюро.

Я продвинул некоторые свои идеи и предложения по функциональности и развитию продуктов, руководил разработкой и релизами продуктов.

Разработал сервис получения информации о компаниях и физических лицах с интернет-ресурсов.

Спроектировал и разработал пользовательский интерфейс и фронтенд продукта Унифицированный поиск.

Спроектировал и разработал пользовательский интерфейс и фронтенд продукта Анализ аффилированных лиц и конечных бенефициаров и разработал экспорт схем взаимосвязей в форматы PNG, PDF, DOCX.



Спроектировал и разработал пользовательский интерфейс и фронтенд системы комментирования.

Сделал презентацию продукта Анализ аффилированных лиц и конечных бенефициаров для конференции Национального кредитного бюро.

Технологии: JavaScript, AngularJS, RequireJS, jQuery, Lodash, Raphaël, jsPlumb, Backbone.js, HTML, CSS, LESS, Bootstrap, HTTP, REST, Node.js, Express, PhantomJS, Grunt, Java, Spring Framework, iText, docx4j, Freemarker, Apache Solr, Apache Tomcat, MongoDB, Neo4j, Adobe Photoshop.

* Платежные инструменты для Рунет Бизнес Системы: Интеграция процессинговых, платежных шлюзов и систем онлайн-оплаты, Приложение мобильного банкинга с использованием сервиса USSD, REST протокол мобильного банк-клиента, Приложение в социальной сети для пополнения баланса мобильного телефона.

Технологии: Java, XML, HTTP, Web Services, SOAP, USSD, JavaScript, jQuery, HTML, CSS.

* Конвергентная биллинговая система для облачного сервиса видеонаблюдения компании Ivideon.

Я спроектировал и разработал АРІ.

Технологии: HTTP, REST, Python, PostgreSQL.

* Интернет-салон мебели 2×2 Мебель.

Я разработал фронтенд.

Технологии: Python, Django, PostgreSQL, REST, JavaScript, jQuery, HTML, CSS.

* Спроектировал и разработал i18n-пакеты для локализации приложений. Данные пакеты используются для локализации фронтенда и бэкенда программных продуктов.

Технологии: gettext, Node.js, Grunt, RequireJS, JavaScript, Java.

* Спроектировал и разработал сборщик веб-приложений.

Технологии: Node.js, Grunt, RequireJS, JavaScript.

Java разработчик

BPC Banking Technologies

Январь 2011 – Январь 2013

Группа компаний. Москва, Россия. bpcbt.ru

Проинтегрировал систему продажи билетов авиакомпании Аэрофлот с платежным шлюзом Сбербанка.

Спроектировал и разработал "Систему определения и контроля мошеннических операций в электронной коммерции". Система внедрялась в Сбербанк и Альфабанк.

Технологии: Java, SQL, XML, HTTP, Web Services, SOAP, Spring, Spring Security, iBatis, Hibernate, Mozilla Rhino, Jetty, Oracle Database, PostgreSQL, VAADIN, Freemarker.

Фронтенд / бэкенд разработчик, Соучредитель

Бильдика

B2C e-commerce стартал. Москва. Россия, bildika.ru

Январь 2010 – Январь 2011

Организовал стартап: от идеи до вывода на рынок, спроектировал и разработал e-commerce систему "Поиск и выбор товаров для строительства и ремонта".



Технологии: JavaScript, jQuery, HTML, CSS, Java, Spring, Spring Security, JSP, JSTL, Apache Tiles, iBatis, PostgreSQL, Apache Lucene, Apache Tomcat, SQL, XML.

Разработчик, Ведущий специалист, Заместитель генерального директора

ИНТ Проекты

Аутсорсинговая компания. Москва, Россия.

Май 2004 – Январь 2010

Проектировал и разрабатывал программное обеспечение. Анализировал бизнес требования и разрабатывал спецификации. Формировал команду разработки, проводил технические собеседования. Руководил командой разработки в составе 2–5 человек.

- * Спроектировал и разработал пользовательские интерфейсы и фронтенд в проектах:
 - Веб-интерфейс системы мониторинга комплекса добычи сырой нефти
 - Веб-ориентированная система электронного документооборота
 - Веб-ориентированная система дистанционного обучения
 - Автоматизированная система принятия решений в транспортной логистике

Технологии: JavaScript, ExtJS, jQuery, HTML, CSS, Prof-UIS, C++, Win32 API, GIS.

* Спроектировал и разработал библиотеку кодирования-декодирования двухмерного штрихкода PDF417, ОСR-библиотеку распознавания машиночитаемой зоны документов для "Государственной системы изготовления, оформления и контроля паспортно-визовых документов нового поколения"



Технологии: Java, Обработка изображений, Искусственные нейронные сети, Коды Рида-Соломона.

* Спроектировал и разработал систему построения отчетов для "Государственной системы изготовления, оформления и контроля паспортно-визовых документов нового поколения".



Технологии: Java, XML, XSL-T, XSL-FO, Apache FOP, JFreeChart.

Младший научный сотрудник

Май 2003 - Октябрь 2005

Научно-исследовательский сектор Московского государственного индустриального университета

Высшее учебное заведение. Москва, Россия. mospolytech.ru

Занимался научными изысканиями, написанием научно-исследовательских статей и отчетов.

Разработал аппаратно-программный комплекс для автоматизированного измерения и оценки параметров шероховатости на основе трехмерного анализа поверхности.

Получил патент №2004612670 "Управляющая программа профилометром R2DHWCL".

Технологии: Java, C/C++, Электроника, Механотроника, Обработка сигналов, Фурье и Вейвлет преобразования.

Инженер-программист

СМУ-3 Метростроя, АМО ЗИЛ, Алмазавтоматика

1996 – 2005

Разработал сметно-аналитическое программное обеспечение для внутреннего использования в строительной организации.

Разработал пользовательский интерфейс управления и визуализации информационной системы кассетной раскладки алмазов.

Учился программировать и разарабатывать программное обеспечение.

Технологии: Assembler x86, C/C++.

Образование

Московский государственный индустриальный университет, 2003–2006

Аспирантура по специальности "Автоматизация технологических процессов и производств"

Московский государственный индустриальный университет, 1995–2001

Факультет "Прикладная математика и техническая физика"

Инженер по специальности "Автоматизированные системы управления технологическими процессами и производствами"

Code & Projects

Public

github.com/newpointer/autokad github.com/newpointer/i18n-bin github.com/newpointer/i18n-js github.com/newpointer/i18n-java github.com/newpointer/web-bin github.com/newpointer/web-app github.com/newpointer/commons-js github.com/newpointer/webrender github.com/creditnet/connections_landing

Private

github.com/ankostyuk/demo-rsearch github.com/ankostyuk/demo-connections-ui github.com/ankostyuk/demo-extraneous github.com/ankostyuk/demo-relation-ui github.com/ankostyuk/demo-reditnet-comments github.com/ankostyuk/demo-storefront